Wilson Arturo Muñoz Ruano

Junior Front-end Developer

Soy Ingeniero en sistemas con enfoque en el desarrollo web. Mi objetivo es unirme a un equipo dinámico y colaborativo donde pueda aplicar mis habilidades en ReactJS, JavaScript, HTML, CSS y Laravel para crear experiencias web de alta calidad. Estoy comprometido a adaptarme rápidamente al entorno laboral, aprender de manera continua y contribuir con mi mejor desempeño para impulsar el éxito del equipo y cumplir con los objetivos del proyecto.

| EXPERIENCIA

Laboratorio Clínico "El Ángel" (Mayo 2020 – Enero 2021)

Full-Stack Developer

| Technology Stack: Laravel, PHP, MySQL, Bootstrap, React, Hooks, Fetch.

Automatización de procesos internos del laboratorio clínico, desarrollo de front-end y back-end.

Actividades:

- Para el front-end se usó la librería de React y Bootstrap, donde se tomó en cuenta pantallas para dispositivos móviles y computadora.
- Para manejar su estado se usó React Context, de igual manera la implementación de hooks y custom hooks.
- Se implementó la base de datos relacional MySQL.
- Los endpoints fueron desarrollados en Laravel y fueron consumidos con Fetch en React.

Freelancer React (Marzo 2021 - Actualmente)

React Developer

| Technology Stack: React, Styled Components, Jest, Testing Library, React Context.

- Construcción de componentes.
- Manejando su estado con React Context.
- Pruebas de los diferentes componentes mediante Jest y Testing Library.

| SKILLS

Lenguajes: Javascript, Html, CSS.

Framework: Laravel.

Librerías: ReactJS, Bootstrap, Styled-Components, tailwindcss, Jest, Testing Library.

Base de datos: MySQL.

Cloud: GitHub, Git, API.

| EDUCACIÓN

Pontificia Universidad Católica del Ecuador (2015 - 2021)

Ingeniero en Sistemas

Illinois English School (Enero 2021 – Julio 2021)

Inglés B1

| CERTIFICADOS

Certificado de: JavaScript Essentials 1 (JSE) (2022)

Cisco Networking Academy

Certificado de: HTML5 y CSS3: Avanzando en CSS (2022)

Oracle + Alura LATAM

Certificado de: FRONT END G4 - ONE (2022)

Oracle + Alura LATAM

IDIOMAS

Español (Nativo)

Inglés (Básico)

| CONTACTO

Ibarra, Ecuador

LinkedIn: https://www.linkedin.com/in/arturo0427/

GitHub: https://github.com/arturo0427

Portafolio: https://arturo0427.github.io/portafolio-responsive/

Email: <u>arturo munoz27@outlook.com</u>

Telf: +593 978900836